Inventaris van het archief van het Nederlandse Consulaat-Generaal te Kaapstad (Zuid-Afrika), 1938-1956
Nationaal Archief, Den Haag
- Behartiging belangen Nederlandse regering, A.
  - Consulaire werkzaamheden, I.
    - Bijzonder, b.
      - culturele en wetenschappelijke aangelegenheden, voorlichting, 8.
        - Stukken betreffende de uitnodiging voor consul-generaal H.J. Levelt ter bijwoning van de herdenking van de Augsburgse geloofsbelijdenis., 1949; 107
        - Stukken betreffende de gelijkstelling en erkenning van diploma's, in het bijzonder van J. Jerphanion en C.J. Greshoff., 1939-1942; 108
        - Stukken betreffende de oprichting van een leerstoel voor Zuid-Afrikaanse taal, letterkunde en cultuurgeschiedenis aan de universiteit van Amsterdam., 1938-1939; 109
        - Stukken betreffende "Die Departement van Nederlandse Kultuurgeskiedenis" aan de universiteit van Kaapstad., 1938-1952; 110
          (197)
        - Stukken betreffende het Nederlands Cultuurhistorisch Instituut aan de universiteit van Pretoria., 1942-1953; 111
        - Stukken betreffende het bezoek in 1938 van enkele Nederlandse biologen., 1938-1939; 112
        - Briefwisseling tussen het Comité Nederland-Zuid-Afrika en G.R.G.van Swinderen over de uitwisselin van geleerden tussen Nederland en Zuid-Afrika in het algemeen en het bezoek van Prof. Kloeke in het bijzonder., 1938-1940; 113
        - Stukken betreffende de bezoeken in 1947 en 1953 van Prof. Jhr. Dr. P.J. van Winter aan Zuid-Afrika onder meer in verband met een hem door de universiteit van Stellenbosch in 1953 verleend eredoctoraat., 1947-1953; 114
          (138, c.03)
        - Stukken betreffende de studiereis van Ir. W.G. van der Kloot in verband met de natuurbescherming., 1952-1953; 115
        - Stukken betreffende het bezoek van Dr. M. Euwe in verband met het spelen van een schaaktournooi, 1954; 116
        - Stukken betreffende de verzending van niet gebruikte bijbels naar de Vereeniging tot Verspreiding der Heilige Schrift in Nederland., 1938-1939; 117
          (184)
        - Stukken betreffende het Studiegenootschap voor Nederlandse Belangen., 1943-1945; 118
          (231)
        - Stukken betreffende (wijzigingen voor) de "Gids voor den Nederlander in Zuid-Afrika"., 1944-1945; 119
        - Stukken betreffende de literatuurvoorziening t.b.v. de Nederlandse strijdkrachten in Nederlands-Indië en voorlichting en propaganda m.b.t. Nederlands-Indië., 1942-1945; 120
          (230)
        - Stukken betreffende de tentoonstelling in 1939 van Nederlandse boeken te Stellenbosch en de opgave van Nederlandse boeken in het fonds van uitgever C.J. van Rijn., 1939-1940; 121
        - Stukken betreffende de plaatsing van een artikel van G.R.G. van Swinderen over de koopvaardijvloot en een gedicht, van gezagvoerder Lagaay over Willem Ruys jr. in het "Hollands Weekblad voor Zuid-Afrika"., 1940-1943; 122
          (220)
        - Stukken betreffende de vertoning van de film over de reis in 1935 van het schip K XVIII., 1938-1940; 123
          (203)
        - Stukken betreffende het voorstel van Prof. Rollo om radiotoespraken te houden over Nederland., 1945; 124
        - Stukken betreffende buiten Nederland verblijvende journalisten en auteurs, alsmede berichtgeving over Zuid-Afrika, Nederland en Nederlands-Indië., 1939-1940; 125
          (165)
        - Stukken betreffende een door J. Greshoff samen te stellen rapport over het berichtenverkeer tussen Zuid-Afrika en Nederlands-Indië en de benoeming van Prof. Bokhorst tot persattaché aan het gezantschap te Pretoria., 1941; 126
        - Stukken betreffende het verzamelen en opsturen van krantenknipsels t.b.v. de persafdeling van het gezantschap te Pretoria door de (vice-)consulaten., 1943; 127
      - staatkunde, landsverdediging, internationale organisaties, 9.
        - Stukken betreffende het bezoek van minister F. Beelaerts van Blokland met het vliegtuig "De Reiger"., 1938-1939; 128
        - Stukken betreffende het bezoek van premier W. Drees en minister J. Algera., 1953; 129
        - Stukken betreffende het bezoek van Z.K.H. Prins Bernhard., 1953-1955; 130-131
          (c.921.11)
          - dec. 1953 - sep. 1954, 130
          - okt. 1954 - jun. 1955, 131
        - Stukken betreffende de politieke gezindheid van Zuid-Afrika(nen) tegenover Duitsland en Groot-Brittannië bij het uitbreken van de Tweede Wereld oorlog., 1939-1940; 132
        - Stukken betreffende propaganda van de Nazi's in Zuid- en Zuidwest-Afrika., 1939-1940; 133
          (190)
        - Stukken betreffende de ontvangst van Radio-Oranje in Zuid-Afrika en de belangstelling van Nederlanders voor de uitzendingen, alsmede een radiotoespraak van Van Kleffens., 1943; 134
        - Stukken betreffende de door de Joodse Gemeenschap in Zuid-Afrika georganiseerde "National Day of Mourning" wegens de massamoord op de joden; met toespraak van G.R.G.van Swinderen., 1942; 135
        - Stukken betreffende betuigingen van sympathie met de staking van de artsen in Nederland als protest tegen de Nazi's., 1943-1944; 136
        - Stukken betreffende de berichtgeving over de Duitse inval in en bezetting en bevrijding van Nederland., 1940-1945; 137
        - Stukken betreffende het voorstel van G.R.G. van Swinderen om na de bevrijding van Nederland te Zuid-Afrika een leger te mobiliseren voor de bevrijding van Nederlands-Indië., 1943; 138
        - Stukken betreffende bezoeken van oorlogsschepen., 1939-1949; 139
          (204, 211, 218, 229, 259)
        - Stukken betreffende de beweging van, sabotage aan en beschieting en reparatie van schepen., 1939-1944; 140
          (2, 106, 207)
        - Stukken betreflende de werkomstandigheden van zeelieden aan boord van Nederlandse schepen in oorlogstijd., 1940-1941; 141
          (2, 207)
        - Stukken betreffende uit Nederlands-Indië afkomstige personen die mogelijk geschikt zijn voor het verrichten van werkzaamheden voor de Nederlandse regering., 1943; 142
  - Werkzaamheden voortvloeiend uit de oorlogstoestand, uitgevoerd door of met behulp van aan het Consulaat toegevoegd militair personeel, II.
    - Voor de militaire missie, a.
      - Stukken betreffende het oproepen van dienstplichtigen., 1941-1944; 143
      - Persoonsdossiers van dienstplichtige Nederlanders, bevattende stukken betreffende het oproepen, keuren, uitzenden en demobiliseren van dienstplichtigen; dienstweigering; het verstrekken van kostwinnersvergoeding, geneeskundige verzorging en bijstand aan hun echtgenotes/gezinnen en het verstrekken van leningen en pensioenen aan teruggekeerde dienstplichtigen., 1940-1956; 144-167
        - Aalbers t/m Aveling, 144
          Openbaarheid beperkt tot 01-01-2032
        - Baartman t/m Bikker, 145
        - Blacquière t/m Both, 146
        - Bouhuis t/m Bijlsma, 147
        - Coini t/m Dijl, 148
        - Elshout t/m Gorter, 149
        - Graaf t/m Gunnink, 150
        - Haak t/m Hofman, 151
        - Holtrop t/m Hijmans, 152
        - Imhoff t/m Julius, 153
        - Kalis t/m Kuypers, 154
        - Laboyrie t/m Lettenga, 155
        - Ley t/m Luyters, 156
        - Maliepaard t/m Mijnster, 157
        - Nachenius t/m Oosten, 158
        - Paans t/m Punt, 159
        - Randwijk t/m Rijswijk, 160
        - Salemink t/m Schuitenvoerder, 161
        - Seegers t/m Swen, 162
        - Takens t/m Verhave, 163
        - Verheyen t/m Vogelzang, 164
        - Volmer t/m Vuerhardt, 165
        - Waal t/m Wissink, 166
        - Wol de t/m Zwaan, 167
      - Register van goedgekeurde dienstplichtigen., ca. 1942; 168
      - Register van afgekeurde dienstplichtigen., ca. 1942; 169
      - Lijsten houdende opgaven van (het aantal) dienstplichtigen en dienstweigeraars in het ressort van het consulaat., 1940-1943; 170
      - Stukken betreffende de (voorwaarden tot) toetreding van vrouwen tot vrouwenkorpsen van K.N.I.L. in Australië en het Rode Kruis in Engeland., 1941-1945; 171
        (233)
      - Persoonsdossiers van vrijwilligers (vnl. vrouwen) voor functies in Australië, Ned.-Indië en Engeland voor de bevrijding en wederopbouw van Nederland en Nederlands-Indië., 1943-1949; 172-173
        (230, 233)
        - A t/m J, 172
        - K t/m Z, 173
      - Lijsten van dienstplichtigen uitgezonden met het eerste tot en met zestiende contingent, met foto's van de dienstplichtigen van het eerste tot en met twaalfde contingent., 1942-1945; 174-175
        - Eerste t/m Zesde contingent, 174
        - Zevende t/m Zestiende contingent, 175
      - Klapper op de lijsten van dienstplichtigen uitgezonden met het eerste tot en met zestiende contingent., 1942-1945; 176
      - Stukken betreffende de omgekomen dienstplichtigen van het zevende contingent en de Prinses Irene Brigade., 1942-1946; 177
      - Instructies inzake het demobiliseren van dienstplichtigen en het verlenen van steun aan hun gezinnen., 1941-1948; 178
      - Lijsten houdende opgaven van naar Zuid-Afrika teruggekeerde dienstplichtigen, met nadere bijzonderheden omtrent de dienstplichtigen., 1943-1947; 179
      - Stukken betreffende de politieke betrouwbaarheid van Nederlanders in Zuid-Afrika en aan boord van Nederlandse schepen., 1940-1945; 180
        (2, 106, 131, 207)
      - Stukken betreffende inlichtingen over, arrestatie van en het (niet) verlenen van consulaire bijstand aan dienstweigeraars., 1941-1953; 181
        Openbaarheid beperkt tot 01-01-2029
        (106, 207, 222)
      - Stukken betreffende de Vereeniging ter Behartiging van Belangen van Nederlandse dienstplichtigen en hun gezinnen., 1944-1945; 182
      - Stukken betreffende de bezoldiging van en vergoedingen voor (dienstplichtige) militairen., 1940-1946; 183
      - Stukken betreffende de toekenning van kostwinnersvergoeding aan gezinnen van dienstplichtigen., 1942-1946; 184
      - Stukken betreffende de toekenning van uikeringen uit het Gouverneur-Generaal Fonds aan gezinnen van dienstplichtigen., 1940-1945; 185
      - Stukken betreffende de toekenning van onderstand aan gezinnen van dienstweigeraars., 1942-1943; 186
      - Stukken betreffende de toekenning van militaire weduwen-pensioenen., 1943-1952; 187
      - Lijst van Nederlandse oud-militairen te Kaapstad., 1948; 188
      - Stukken betreffende de toekenning van de Verzetster Oost-Azië aan oud-militairen van het KNIL., 1949; 189
      - Stukken betreffende de aanvraag van oud-militairen voor het verkrijgen van het mobilisatieoorlogskruis., 1950-1951; 190
        Openbaarheid beperkt tot 01-01-2027
    - Voor het marine-etablissement Soerabaja, b.
      - Stukken betreffende het in 1942 naar Simonstown geëvacueerde personeel van het marine-etablissement Soerabaja., 1942-1946; 191
      - Rapporten van de direkteur van het marine-etablissement Soerabaja C.W. Heringa inzake de coördinatie van scheepsreparaties en de industriële economie in oorlogstijd., 1942; 192
      - Stukken betreffende het accountantsonderzoek van de firma Douglas, MacKelvie, Galbraith & Co. inzake de administratie van het marine-etablissement Soerabaja., 1944-1945; 193
    - Voor het hoofd van de handelsbescherming, c.
      - Stukken betreffende de aanstelling van A. Boosman bij het consulaat te Kaapstad tot officier van de handelsbescherming, alsmede zijn overplaatsing naar Durban., 1940-1943; 194
      - Stukken betreffende de aanstelling en het functioneren en vertrek van de officier van de handelsbescherming E.B. Willemstijn., 1942-1947; 195
      - Stukken betreffende de verscheping van tijdelijk te Kaapstad verblijvende militairen en burgers afkomstig uit of op weg naar Nederlands-Indië., 1940-1944; 196
        (215, 230)
      - Correspondentie tussen de officieren van de handelsbescherming te Kaapstad en Durban., 1941-1945; 197
      - Rapporten van de officier van de handelsbescherming te Kaapstad inzake zijn verrichtingen aldaar., 1940-1945; 198
      - Rapporten van de officier van de handelsbescherming te Durban inzake zijn verrichtingen aldaar., 1941-1945; 199
- Behartiging belangen Duitse regering, B.
  - Correspondentie van de gezantschapssecretaris G.R.G. van Swinderen met Duitse, Nederlandse en Zuid-Afrikaanse autoriteiten en particulieren inzake de waarneming van het consulaat, inlichtingen over personen (met name over geïnterneerde Duitsers) en het postverkeer met Duitsland., 1939-1940; 200
    (41)
  - Stukken betreffende de aanstelling en het ontslag van de heer Estarippa, medewerker van het consulaat voor de behartiging van de Duitse belangen., 1940; 201
  - Stukken betreffende de afgifte van paspoorten aan Duitsers in de Kaapprovincie., 1939-1940; 202
  - Stukken betreffende de repatriëring van Duitse onderdanen., 1939-1940; 203
  - Stukken betreffende de verlening van onderstand aan Duitsers in de Kaapprovincie., 1939-1940; 204
  - Stukken betreffende de boekhoudkundige verantwoording van de overname van het Duitse consulaat., 1939-1942; 205
  - Kasboek-Journaal", journaal gehouden door het consulaat der Nederlanden inzake de bescherming van Duitse belangen., 1939-1940; 206
  - Kasboek gehouden door het consulaat der Nederlanden inzake de bescherming van Duitse belangen., 1939-1940; 207
  - "Klein kasboek" gehouden door het consulaat der Nederlanden inzake de bescherming van Duitse belangen., 1939-1940; 208
- Aanvulling 2006 op het archief van het Consulaat-Generaal te Kaapstad, 1938-1956, C.
  - Register van consulaatsrechten, vanaf 1901 register van aan- en afmonstering., 1874-1949; 209
  - Agenda op de correspondentie inzake emigratieaangelegenheden., 1940-1941; 210
  - Agenda's., 1938-1943; 211-215
    - 1938, januari 1 - 1939, februari 14, 211
    - 1939, januari 1 - 1939, december 5, 212
    - 1939, december 8 - 1940, augustus 6, 213
    - 1940, augustus 6 - 1942, april 4, 214
    - 1942, april 4 - 1943, maart 6, 215
- Overige aanvullingen, D.
  - Register van onbezoldigde consulaire ambtenaren, 19e eeuw; 8A